【裁判字號】    98,附民,572
【裁判日期】    981230
【裁判案由】    詐欺
【裁判全文】
臺灣高雄地方法院刑事附帶民事訴訟判決
原      告  甲○○
被      告  乙○○
上列被告因98年度易字第1397號詐欺案件，經原告提起附帶民事
訴訟，請求損害賠償，本院判決如下：
    主  文
原告之訴駁回。
    理  由
一、原告主張：被告知悉其所申請臺灣土地銀行美濃分行（帳號
    ：000000000000000 ）帳戶之存摺、提款卡及密碼如借予他
    人使用，他人將可藉其所有之該帳戶存摺及提款卡以遂行其
    財產上犯罪之目的，竟仍不顧他人可能遭受財產上損害之危
    險，而基於幫助他人犯詐欺取財罪之犯意，於民國98年6 月
    28日下午3 時許，在高雄市○○路與五福路口附近，將上開
    帳戶之存摺、提款卡及密碼，交付予年籍、姓名均不詳綽號
    「阿信」之人收受，而容許他人藉其帳戶存摺及提款卡以遂
    行詐欺取財犯罪。嗣該成年男子所屬之詐欺集團取得乙○○
    上開銀行帳戶之存摺、提款卡及提款密碼後，旋意圖為自己
    不法之所有，基於詐欺之犯意，於98年7 月6 日上午9 時54
    分許，由該集團所屬之成員，撥打電話向原告佯稱為桃園縣
    警察局人員並誆稱：遭人冒名申請帳戶並涉及洗錢，須將帳
    戶內金額轉至安全帳戶云云，致原告因而陷於錯誤，依該詐
    欺集團成員之電話指示先至提款機提領現金後，再於同日至
    臺灣土地銀行中港分行，將新臺幣（下同）10萬元以現金存
    款方式存入至被告上開臺灣土地銀行帳戶。爰依侵權行為損
    害賠償之法律關係，請求被告賠償原告所受之損害等情。並
    聲明：被告應給付原告10萬元。
二、被告則以：伊是應徵工作被人騙走帳戶存摺、提款卡及密碼
    ，並沒有幫助詐欺之犯意等語，資為抗辯。並聲明：原告之
    訴駁回。
三、按因犯罪而受損害之人，於刑事訴訟程序得附帶提起民事訴
    訟，對於被告及依民法負賠償責任之人，請求回復其損害；
    刑事訴訟諭知無罪、免訴或不受理之判決者，對於附帶民事
    訴訟部份應以判決駁回原告之訴，刑事訴訟法第487 條第1
    項、第503 條第1 項前段分別定有明文。
四、經查，被告被訴幫助詐欺取財一案，業經本院於98年12月30
    日以98年度易字第1397號判決諭知無罪在案，揆諸前揭說明
    ，原告對被告提起附帶民事訴訟，於法未合，應予以駁回。
據上論斷，應依刑事訴訟法第503 條第1 項前段，判決如主文。
中    華    民    國    98    年    12    月    30    日
                  刑事第十七庭  審判長法  官  陳建和
                                      法  官  余銘軒
                                      法  官  毛妍懿
以上正本證明與原本無異。
如不服本判決應於收受送達後10日內向本院提出上訴書狀，並應
敘述具體理由；如未敘述上訴理由者，應於上訴期間屆滿後20日
內向本院補提理由書（均須按他造當事人之人數附繕本）「切勿
逕送上級法院」。
本判決非對於刑事訴訟之判決有上訴時不得上訴。
中    華    民    國    98    年    12    月    31    日
                                      書記官  林晏光

司法院資訊處製作；財團法人民間司法改革基金會備份。
